臺灣宜蘭地方法院刑事判決
110年度訴字第319號
公  訴  人  臺灣宜蘭地方檢察署檢察官
被      告  周峰隆



選任辯護人  張凱婷律師（法律扶助）
上列被告因毒品危害防制條例等案件，經檢察官提起公訴（110
年度偵字第4362號），本院判決如下：
    主  文
周峰隆持有第二級毒品純質淨重二十公克以上，處有期徒刑壹年
；扣案如附表一編號1所示第一級毒品海洛因肆包（驗後總淨重
共貳拾貳點陸柒公克）及其外包裝、如附表一編號2至6所示之第
二級毒品甲基安非他命玖包（驗後總淨重共壹佰貳拾參點參捌公
克）及其外包裝、如附表一編號7含有第一級毒品海洛因成分之
混合研磨器壹個、如附表一編號8含有第二級毒品甲基安非他命
成分之吸食器壹組，均沒收銷燬。又犯非法持有非制式手槍罪，
處有期徒刑陸年，併科罰金新臺幣捌萬元，罰金如易服勞役，以
新臺幣壹仟元折算壹日；扣案之非制式手槍壹枝（槍枝管制編號
：0000000000號，含彈匣壹個）、制式子彈貳顆、制式散彈肆顆
、非制式子彈柒顆，均沒收。應執行有期徒刑陸年拾月。
被訴妨害公務部分無罪。
    犯罪事實
一、周峰隆明知海洛因、甲基安非他命分別為毒品危害防制條例
    所列管之第一級、第二級毒品，不得非法施用、持有，竟基
    於持有第二級毒品純質淨重逾20公克及持有第一級毒品之犯
    意，於民國109年9月間向姓名、年籍不詳、自稱「漢民」之
    成年男子購買純質淨重20公克以上之第二級毒品甲基安非他
    命9包（驗前純質總淨重共計111.76公克，驗後總淨重共計1
    23.38公克）、第一級毒品海洛因4包（驗後總淨重共計22.6
    7公克）欲供己施用而持有之；其明知可發射子彈具有殺傷
    力之非制式手槍、具殺傷力之制式子彈、非制式子彈分別係
    槍砲彈藥刀械管制條例所列管之槍砲、彈藥，非經主管機關
    之許可，均不得持有，竟未經許可，於108年7、8月間及其
    他不詳時間，在不詳地點，分別向綽號「龍昇」、「惡魔」
    之姓名、年籍不詳之成年男子取得可發射子彈具殺傷力之非
    制式手槍（槍枝管制編號0000000000）1枝、具殺傷力之制
    式子彈3顆、制式散彈6顆、非制式子彈11顆等物，而非法持
    有上開槍枝、子彈。嗣經警於109年9月9日15時許持臺灣新
    北地方法院核發之搜索票，至周峰隆所承租、位於桃園市○○
    區○○路000巷00○0號工廠內執行搜索，扣得甲基安非他命8包
    、電子磅秤2台、研磨器1個、吸食器1組、壓磨器1個、分裝
    袋6個、行動電話（廠牌：IPhone 7Plus)1支、點鈔機2台、
    監視器主機2台、改造手槍1枝（槍枝管制編號：0000000000
    號、含彈匣)、具有殺傷力之子彈14顆及散彈6顆（起訴書漏
    載具殺傷性）、手槍下槍身1枝、金屬槍管1枝、撞針1枝、
    復進簧1枝、滑套3個、長彈匣1個、短彈匣1個等物；另為警
    於同日18時許，持同法院核發之搜索票，至周峰隆位於桃園
    市○○區○○路○○○○00號5樓住處執行搜索，當場扣得海洛因4包
    、甲基安非他命1包、電子磅秤1台、行動電話（廠牌：三星
    ）1支、不具殺傷力之子彈2顆等物。
二、案經臺北市政府警察局刑事警察大隊報告臺灣新北地方檢察
    署檢察官呈請臺灣高等檢察署檢察長令轉臺灣宜蘭地方檢察
    署檢察官偵查起訴。
    理  由
甲、有罪部分：
壹、程序部分：
一、被告以外之人於審判外之言詞或書面陳述，除法律有規定者
    外，不得作為證據，刑事訴訟法第159條第1項固定有明文。
    惟被告以外之人於審判外之陳述，雖不符同法第159條之1至
    第159條之4之規定，而經當事人於審判程序同意作為證據，
    法院審酌該言詞陳述或書面陳述作成時之情況，認為適當者
    ，亦得為證據，同法第159條之5第1項亦有明文規定。本件
    檢察官、被告周峰隆及其辯護人均同意本判決所引用被告以
    外之人於審判外之言詞或書面陳述均有證據能力（見本院卷
    第106頁），本院審酌上開被告以外之人於審判外陳述作成
    時之情況，並無不能自由陳述之情形，亦未見有何違法取證
    或其他瑕疵，且與待證事實具有關連性，認為以之作為證據
    應屬適當，自均有證據能力。
二、至本案判決以下所引用之非供述證據，均係依法定程序合法
    取得，並與本案均具有關聯性，且業經本院依法踐行調查證
    據程序，檢察官、被告及其辯護人均不爭執各該證據之證據
    能力，且亦查無依法應排除其證據能力之情形，是該等證據
    之證據能力亦均無疑義。
貳、實體部分：
一、上開犯罪事實，業據被告於警詢、偵查中、本院準備程序及
    審理時坦承不諱（偵4270號卷第5至9、20、141、142頁、本
    院卷第104、105、209頁），並有搜索照片、扣押物照片、
    現場錄影光碟暨其畫面翻拍照片、車輛受損照片、臺灣新北
    地方法院搜索票、臺北市政府警察局刑警大隊搜索扣押筆錄
    、扣押物品目錄表、扣押物品收據、交通部民用航空局航空
    醫務中心航藥鑑字第0000000號毒品鑑定書、臺北市政府警
    察局槍枝初步檢視報告表、臺北市政府警察局刑事警察大隊
    偵八隊、特勤中隊職務報告各1份臺北市政府警察局刑事警
    察大隊110年8月3日北市警刑大八字第1103009962號函暨所
    附毒品鑑定書、扣案物照片等（偵4270號卷第24至52、64至
    81、82、85至89、90至98、122至136頁、偵4362號卷第51至
    53頁）在卷可稽，以及前揭非制式手槍、子彈、甲基安非他
    命9包、海洛因4包、混合研磨器1個、吸食器1組等物扣案足
    憑。前開扣案如附表一編號2至6所示晶體或塊狀物共計9包
    ，經送內政部警政署刑事警察局鑑定後，均檢出第二級毒品
    甲基安非他命成分，其中鑑定書編號A1、A2、A4至A6之甲基
    安非他命之驗後總淨重為116.24公克，驗前純質總淨重則為
    104.8公克，另鑑定書編號A3、A7、A8、B5之驗後淨重及驗
    前純質淨重，亦詳如附表一編號3至6所示，此有內政部警政
    署刑事警察局109年10月30日刑鑑字第1090099969號鑑定書
    （偵4270號卷第113至114頁）在卷可參；又扣案之粉末4包
    經送法務部調查局鑑定後，均檢出微量之第一級毒品海洛因
    成分（純質總淨重未達10公克），亦有法務部調查局濫用藥
    物實驗室110年1月11日調科壹字第11023000190號鑑定書（
    偵4270號卷第120頁）附卷可參。再前揭槍枝經鑑驗結果為
    「送鑑手槍1枝（槍枝管制編號：0000000000號），認係非
    制式手槍，由仿手槍外型製造之槍枝，組裝已貫通之金屬槍
    管而成，擊發功能正常，可供擊發適用子彈使用，認具殺傷
    力...三、送鑑子彈15顆，鑑定情形如下：（一）3顆，認均
    係口徑9X19mm制式子彈，採樣1顆試射，可擊發，認具殺傷
    力。（二）2顆，認均係非制式子彈，由口徑9mm制式空包彈
    組合直徑約8.9mm金屬彈頭而成，採樣1顆試射，可擊發，認
    具殺傷力。（三）5顆，認均係非制式子彈，由口徑9mm制式
    空包彈組合直徑約8.9mm金屬彈頭而成，採樣2顆試射，均可
    擊發，認具殺傷力。（四）4顆，認均係非制式子彈，由金
    屬彈殼組合直徑約8.7mm金屬彈頭而成，採樣1顆試射，可擊
    發，認具殺傷力。（五）1顆，認係非制式子彈，由金屬彈
    殼組合直徑約6.5mm金屬彈頭而成，經試射，無法擊發，認
    不具殺傷力...一一、送鑑子彈6顆，研判均係口徑12GAUGE
    制式散彈，採樣2顆試射，均可擊發，認具殺傷力。一二、
    送鑑子彈2顆，認均係非制式子彈，由金屬彈殼組合直徑約8
    .9mm金屬彈頭而成，採樣1顆試射，雖可擊發，惟發射動能
    不足，認不具殺傷力」，有內政部警政署刑事警察局110年2
    月3日刑鑑字第1098003255號鑑定書可證（偵4270號卷第122
    至136頁）；是上開非制式手槍1枝及制式子彈3顆、制式散
    彈6顆、非制式子彈11顆分屬槍砲彈藥刀械管制條例第4條第
    1項第1款、第2款所稱之槍砲、彈藥且均具有殺傷力之事實
    ，亦堪認定。綜上，足認被告前揭自白與事實相符，堪予採
    信。本件事證明確，被告上開持有具殺傷力之槍彈、持有第
    二級毒品純質淨重二十公克以上以及持有第一級毒品等犯行
    ，均洵堪認定，應予依法論科。
二、起訴書雖認被告係意圖販賣而持有扣案之海洛因4包及甲基
    安非他命9包，涉犯毒品危害防制條例第5條第1項及第2項之
    意圖販賣而持有第一、二級毒品罪，然為被告堅決否認，辯
    稱：扣案海洛因及甲基安非他命係伊一起買來，要供伊自己
    吸食，並非要販賣，伊坦承單純持有第一、二級毒品等語。
    經查：
（一）按毒品危害防制條例之販賣毒品罪、意圖販賣而持有毒品
      罪及持有毒品罪，皆以持有毒品為其基本事實。刑罰法律
      所規定之販賣罪，類皆為①意圖營利而販入，②意圖營利而
      販入並賣出，③基於販入以外之其他原因而持有，嗣意圖
      營利而賣出等類型。從行為階段理論立場，意圖營利而販
      入，即為前述①、②販賣罪之著手，至於③之情形，則以另
      行起意販賣，向外求售或供買方看貨或與之議價時，或其
      他實行犯意之行為者，為其罪之著手。而販賣行為之完成
      與否，胥賴標的物之是否交付作為既、未遂之標準。行為
      人持有毒品之目的，既在於販賣，不論係出於原始持有之
      目的，抑或初非以營利之目的而持有，嗣變更犯意，意圖
      販賣繼續持有，均與意圖販賣而持有毒品罪之要件該當，
      且與販賣罪有法條競合之適用，並擇販賣罪處罰，該意圖
      販賣而持有僅不另論罪而已，並非不處罰（最高法院101
      年度第10次刑事庭會議決議意旨參照）。若行為人於持有
      毒品之始終，均無販賣營利之意圖，則僅論以單純持有毒
      品犯行，故於行為人持有毒品並未賣出即遭查獲之情形，
      其持有之毒品，是否基於販賣營利之意思而販入，攸關應
      否成立販賣毒品、意圖販賣而持有毒品、甚或單純持有毒
      品罪責之判斷，事實審法院對於此項主觀意圖之有無，自
      應以積極之證據證明，並於事實欄內詳為記載，然後於理
      由內說明其憑以認定之證據，始為適法。基此，持有毒品
      之原因非僅一端，或基於販賣營利之目的販入毒品而持有
      、或基於非營利之目的而取得毒品並持有，如無確切證據
      ，自不得僅憑持有毒品之數量多寡，施用毒品前科有無，
      或有查獲相關工具等情狀，即推定為行為人係基於營利目
      的而販入毒品之主要論據（最高法院99年度台上字第428
      號判決意旨參照）。且營利犯意之有無，胥賴積極之證據
      證明之，亦即必須有相當之客觀事實，足以表徵其主觀犯
      意之遂行性及確實性，方合致販入毒品即該當販賣未遂罪
      之要件，不能以推測或擬制之方法，遽以認定。鑒於上述
      犯罪在舉證上有一定之難度性，為落實抑遏毒品犯罪之刑
      事政策，以杜僥倖，對於持有毒品量已達一定數量，遠超
      過自己施用所需者，98年5月20日修正之毒品危害防制條
      例第11條，乃依據毒品之價格及必要性或生理機能短時間
      施用毒品之容許性，並參酌醫學文獻、他國立法例及我國
      實務狀況，針對實可合理懷疑係以販賣營利之意思而販入
      或意圖販賣而持有，但無確切證據足以證明之持有毒品一
      定數量以上者，予以重罰，刪除原條文第4項「持有毒品
      達一定數量者，加重其刑至二分之一」之規定，分別依不
      同分級之毒品加重其刑責（修正條文第3項至第6項），以
      濟時窮，而免卻散布毒品之虞。準此，事實審法院就涉犯
      「販入毒品」之販賣毒品未遂罪嫌案件，亦應本此基準，
      詳為調查審認，不能以推測理想之詞憑空懸揣，始無違於
      證據裁判原則。倘認僅該當於同條第3至6項之情形，在個
      案量刑上允宜參酌修法之意旨，妥適裁量，使輕重得宜，
      罰當其罪，以契合社會之法律感情（最高法院101年度台
      上字第5762號、99年度台上字第1093號判決意旨參照）。
（二）本案被告就扣案毒品之來源及持有之目的，於警詢及偵訊
      時即自承：扣案毒品是伊於109年9月初在桃園市八德區向
      「漢民」一起買來的，價錢約新臺幣（下同）10幾萬元，
      是要自己吸食的，伊不曾販賣毒品給張珈瑋、何采羚或其
      他人等語在卷（偵4270號卷第7、8、141頁反面）。復查
      被告雖於109年9月9日為警在桃園市○○區○○路000巷00○0號
      搜索查扣上開毒品時趁機逃逸，直至109年11年15日始經
      警逮捕到案，而無從在該次搜索查獲後即採集被告之尿液
      送驗，然審諸被告自94年間起，即有多次施用第一、二級
      毒品案件經觀察、勒戒或判刑之前科紀錄，此有臺灣高等
      法院被告前案紀錄表1份在卷可稽，則被告供稱其購買扣
      案海洛因、甲基安非他命等毒品之目的係供己施用等節，
      尚非全然無據。
（三）再者，本件除扣案如附表一所示毒品外，並未查獲販賣毒
      品名單、帳冊或其他足資確切認定被告取得扣案之毒品之
      初係意在販賣營利，或其取得扣案之毒品後，有主動向他
      人表示欲為自己持有上開毒品進行交易之證據，至卷內雖
      有被告與張珈瑋、何采羚通話之通訊監察譯文，顯示雙方
      似有約定地點見面等情，然據證人張珈瑋於本院審理時證
      稱：其並未因為向被告購買毒品而將車子賣給被告等語。
      是就此部分即無從為不利被告之認定，至被告是否有意販
      賣毒品予何采羚一節，亦無從自卷內譯文內容遽認之，本
      案顯乏可資表徵被告有何遂行販賣營利意圖之客觀事證；
      另本件雖扣得可能用以分裝毒品之電子磅秤、分裝袋等物
      ，惟實務上除見分裝毒品以供販賣而有使用電子磅秤之可
      能外，亦常見施用毒品者為控制施用份量而使用電子磅秤
      及分裝袋用以將毒品分裝之情形，是自難僅以此即率為不
      利被告之認定。
（四）是以，本案被告遭查獲第二級毒品甲基安非他命雖屬量多
      且純度極高，然法院認定被告犯罪與否，主要仍係以卷內
      積極證據是否已足使法院達成被告犯罪之確信心證，無從
      僅因被告辯解不可採或與常情有違，即為其有罪之認定，
      此乃刑事訴訟法採取證據裁判主義下必然之結果。而持有
      毒品之原因非僅一端，或基於販賣營利之目的販入毒品而
      持有、或基於販賣營利以外之其他目的（如：供己施用、
      他人轉讓、受贈、拾獲、受託保管等）而取得毒品並持有
      ，皆屬可能。從而，購入毒品之數量多寡，與是否意圖販
      賣營利，並無絕對必然之關聯，如無確切證據，自不得單
      憑持有毒品數量多寡之情狀，即率爾臆測被告意在鋌而走
      險而欲販賣營利。則本件被告是否意圖販賣而持有扣案之
      第一、二級毒品，究須參酌積極證據予以證明，苟無確實
      事證，尚無由徒以被告持有扣案毒品乙節，遽行推定被告
      有何意圖販賣而持有第一、二級毒品之行為與意圖。本件
      檢察官並未對被告係如何基於營利意圖而販入扣案之海洛
      因、甲基安非他命，或有何販賣之對象、計畫及如何販賣
      之細節等提出具體之證據，且就被告原先購買毒品是否因
      營利之目的而販入，若否，其販入毒品後，係於何時改變
      其意念而萌生販賣營利之意圖，暨其意念改變之原因為何
      等節，亦俱未為任何舉證說明，是依檢察官所提出之證據
      ，未達通常一般人均不致有所懷疑，而得以確信其為真實
      之程度，自難僅以被告所持有之毒品數量多寡、純度或分
      裝狀態等節，遽以推斷認定被告於取得扣案之海洛因、甲
      基安非他命當時已存在或於取得後已萌生販賣牟利之意圖
      。
（五）綜上，依公訴人所提出之前開證據，尚無法使本院形成確
      信被告取得及持有扣案之第一、二級毒品時，主觀上具販
      賣營利意圖，基於「罪證有疑，利於被告」之證據法則，
      要不得遽以意圖營利持有第一、二級毒品罪責相繩。起訴
      意旨逕認被告涉犯毒品危害防防制條例第5條第2項之意圖
      販賣而持有第二級毒品罪，尚有未洽。
三、綜上所述，本案事證明確，被告上開持有第二級毒品純質淨
    重二十公克以上、持有第一級毒品以及持有具殺傷力之槍彈
    等犯行均洵堪認定，應予依法論科。　
四、論罪科刑：
（一）按裁判上一罪案件，檢察官僅就其中一部事實起訴者，經
      法院審理結果，如認為與未經起訴之其他事實均成立犯罪
      時，依刑事訴訟法第267條規定，其效力及於全部，法院
      應就全部犯罪事實為審判，此為起訴效力之擴張（最高法
      院98年度台上字第7705號判決要旨參照）。經查，被告前
      開持有具殺傷力之制式散彈6顆部分，雖未據檢察官提起
      公訴，惟該部分犯行與檢察官起訴經本院論罪部分即非法
      持有子彈犯行，有想像競合犯關係，自為起訴效力所及，
      應由本院併予審理。故核被告所為，係犯毒品危害防制條
      例第11條第1項之持有第一級毒品、同條例第11條第4項之
      持有第二級毒品純質淨重20公克以上、槍砲彈藥刀械管制
      條例第7條第4項之非法持有非制式手槍罪、以及同條例第
      12條第4項之非法持有子彈罪。其自108年間取得上開槍、
      彈及自109年9月間取得扣案毒品時起，至110年9月9日為
      警查獲時止，持有非制式手槍、子彈及第一、二級毒品之
      行為，均為繼續犯，應各論以一罪。被告同時持有第一級
      毒品與持有第二級毒品純質淨重20公克以上之行為，以及
      同時持有非制式手槍及子彈之行為，均係以一行為同時觸
      犯二罪名，為想像競合犯，應依刑法第55條前段之規定，
      各從一重之持有第二級毒品純質淨重20公克以上罪、非法
      持有非制式手槍罪處斷。再被告上開所犯持有第二級毒品
      純質淨重20公克以上、非法持有非制式手槍二罪，均犯意
      各別，行為互殊，自應予分論併罰。公訴意旨認被告就持
      有第一級毒品與持有第二級毒品純質淨重20公克以上之行
      為，係犯毒品危害防制條例第5條第1項、第2項之意圖販
      賣而持有第一、二級毒品罪，亦有未洽，然因檢察官所起
      訴之事實，與本院前揭認定之事實具有社會基礎事實同一
      之關係，並經本院於審理中告知上開罪名（見本院卷第31
      4頁），使被告、辯護人得就上開罪名為攻擊、防禦，是
      本院自得併予審究並就前揭部分依法變更起訴法條。
（二）又被告前因施用毒品案件，經臺灣桃園地方法院（下稱桃
      園地院）以96年度審訴字第595號判決分別判處有期徒刑7
      月、5月，分別減為有期徒刑3月又15日、2月又15日，應
      執行有期徒刑5月確定；復因施用毒品案件，經桃園地院
      以96年度審易字第372號判決判處有期徒刑5月確定；又因
      違反槍砲彈藥刀械管制條例案件，經桃園地院以97年度簡
      字第58號判決判處有期徒刑5月、併科罰金1萬元確定；又
      因施用毒品案件，經桃園地院以97年度審易緝字第34號判
      決判處有期徒刑6月確定；又因施用毒品案件，經桃園地
      院以97年度審訴緝字第78號判決分別判處有期徒刑7月、5
      月，應執行有期徒刑10月確定；再因違反槍砲彈藥刀械管
      制條例案件，經桃園地院以98年度訴緝字第9號判決判處
      有期徒刑3年6月，併科罰金6萬元，上訴後，迭經臺灣高
      等法院以98年度上訴字第1883號、最高法院以98年度台上
      字第4179號判決駁回上訴確定；又因違反槍砲彈藥刀械管
      制條例案件，經臺灣雲林地方法院以97年度訴字第11號判
      決判處有期徒刑3年6月，併科罰金5萬元，上訴後，經臺
      灣高等法院臺南分院以98年度上訴字第406號判決駁回上
      訴確定；前開所示之罪，嗣經臺灣高等法院臺南分院以99
      年度聲字第1023號裁定定應執行有期徒刑8年6月確定，於
      106年4月29日執行完畢（另接續執行其所犯其他罪刑，於
      107年5月29日假釋出監，尚未期滿）等情，有臺灣高等法
      院被告前案紀錄表1份附卷可參，其於前案有期徒刑執行
      完畢後，5年以內故意再犯本件有期徒刑以上之罪，為累
      犯，依司法院大法官釋字第775號解釋意旨，為避免發生
      罪刑不相當之情形，法院就個案應依該解釋意旨，裁量是
      否加重最低本刑。本院審酌被告前開構成累犯之槍砲及毒
      品案件，與本案所犯持有槍、彈及毒品犯行之罪名、罪質
      、法益侵害均相類似，而其係於前案徒刑執行完畢後，未
      滿5年又再犯本案持有槍、彈及第二級毒品純質淨重20公
      克以上等犯行，顯見其對刑罰反應力薄弱，認依刑法第47
      條第1項規定加重其刑並無違反比例原則，爰依上開規定
      ，均加重其刑。
（三）爰審酌毒品對社會秩序及國民健康危害至深且鉅，而被告
      所持有第二級毒品之數量非微，應嚴加非難，另考量手槍
      係高危險管制物品，使用時動輒造成死傷，即使單純之寄
      藏、持有，對社會之秩序及安寧仍將產生極大不安，潛在
      之危害甚鉅，被告無視禁令，未經許可持有前揭槍、彈等
      違禁物，持有期間自108年7、8月某日至前揭為警查獲時
      為止，其動機可議，復參以被告前有多次違反槍砲及施用
      毒品之前科紀錄（構成累犯部分不予重複評價），素行非
      佳，竟再犯本件，更應予嚴責，然現實上查無被告持前開
      槍彈從事其他不法行為之事證，兼衡其犯後坦承犯行之態
      度、犯罪動機、目的、手段、持有第二級毒品之數量非微
      ，另考量被告自陳入監前從事修車工作、離婚、有1名子
      女之生活狀況，以及高中畢業之智識程度等一切情狀，分
      別量處如主文所示之刑，並定其應執行之刑，另就罰金部
      分，諭知易服勞役之折算標準。
五、沒收：
（一）扣案之非制式手槍1枝（槍枝管制編號：0000000000號）
      、及未經試射之制式子彈2顆、制式散彈4顆、非制式子彈
      7顆，經鑑定結果均具有殺傷力，業如前述，依槍砲彈藥
      刀械管制條例規定均不得持有，自均屬違禁物，依刑法第
      38條第1 項規定，不問屬於犯罪行為人與否，均應予以宣
      告沒收。至其餘業經試射之子彈7顆，雖經鑑定認具殺傷
      力，惟既經試射擊發，足認其已因試射而失其子彈之結構
      及性能，自不再具殺傷力，故已失其違禁物之性質，爰不
      予宣告沒收，併此敘明。
（二）被告所有並經扣案如附表一所示之第一級毒品海洛因4包
      、第二級毒品甲基安非他命9包、混合研磨器1個、吸食器
      1組，分別如附表一所示檢出海洛因或甲基安非他命之成
      分，業如前述，故上開扣案物係屬本案所查獲之第一、二
      級毒品，除鑑定用罄而滅失部分外，爰依毒品危害防制條
      例第18條第1項前段規定宣告沒收銷燬之。至附表二所示
      之其餘扣案物品，核與本案犯罪事實無涉，業經被告供承
      在案，亦無證據證明係違禁物，爰不予宣告沒收，另由檢
      察官依法處理，附此敘明。
六、不另為無罪諭知部分：
    公訴意旨另以被告於上開時、地持有為警查扣之手槍下槍身
    1枝、金屬槍管1枝、撞針1枝、復進簧1枝、滑套3個、長彈
    匣1個、短彈匣1個等物，因認被告涉犯槍砲彈藥刀械管制條
    例第13條第4項之未經許可持有槍彈之主要組成零件罪等語
    。惟查前揭扣案之手槍下槍身1枝、金屬槍管1枝、撞針1枝
    、復進簧1枝、滑套3個、長彈匣1個、短彈匣1個等物，均非
    屬公告之槍砲主要組成零件，有內政部110年2月18日內授警
    字第1100870384號函在卷可參（偵4270號卷第130至131頁）
    ，至被告所持有非制式手槍之金屬槍管，雖係公告之槍砲主
    要組成零件，然此槍管係該非制式手槍之部分零件，既已論
    處其非法持有非制式手槍罪，自不得再論以未經許可持有槍
    彈之主要組成零件罪，則檢察官就此部分所提出之證據，不
    能證明被告該當起訴書所指未經許可持有槍彈之主要組成零
    件之犯行，原應為被告無罪之諭知，惟起訴意旨既認被告此
    部分犯嫌與前開論罪科刑之非法持有非制式手槍罪間具有想
    像競合之裁判上一罪關係，爰不另為無罪之諭知，併此敘明
    。
乙、無罪部分
一、公訴意旨另以：被告明知臺北市政府警察局刑事警察大隊警
    員於109年9月9日14、15時許，持法院核發之搜索票至被告
    所承租、位於桃園市○○區○○路000巷00○0號之工廠執行搜索
    勤務，竟基於妨害公務之犯意，駕駛車牌號碼00-0000號自
    用小客車，故意以反覆倒車、急速衝撞之強暴方式，撞擊周
    遭之2台警用偵防車及1台小客車，而以此強暴方式妨害公務
    之執行。因認被告所為，係涉犯刑法第135 條第1 項之妨害
    公務執行罪嫌【即起訴書犯罪事實一、（一）部分】。
二、按犯罪事實應依證據認定之，無證據不得認定犯罪事實；又
    不能證明被告犯罪者，即應諭知無罪之判決，刑事訴訟法第
    154條第2項、第301條第1項分別定有明文。次按認定不利於
    被告之事實，須依積極證據，苟積極證據不足為不利於被告
    事實之認定時，即應為有利於被告之認定，更不必有何有利
    之證據。又認定犯罪事實所憑之證據，雖不以直接證據為限
    ，間接證據亦包括在內，然而無論直接或間接證據，其為訴
    訟上之證明，須達於通常一般人均不致有所懷疑，而得確信
    其為真實之程度，始得據為有罪之認定（最高法院30年上字
    第816號及76年台上字第4986號判例意旨參照）。
三、公訴意旨認被告涉有上開犯行，無非係以現場錄影光碟暨其
    畫面翻拍照片、車輛受損照片及員警職務報告等為其主要論
    據。訊據被告堅詞否認有於上開時、地駕車衝撞員警之車輛
    犯行，並辯稱：該名駕車衝撞警車之男子係李世慶，並非伊
    等語。經查，現場執行員警張文聰於臺灣桃園地方法院另案
    審理109年度桃小字第2867號民事損害賠償事件時到庭證稱
    ：其當時並未看到駕車衝撞警車之男子面貌等語。復經當庭
    勘驗當時之現場錄影光碟，而確認影像C之男子與影像A之乙
    男衣著特徵相同，應為同一人即李世慶等情，有該案之言詞
    辯論筆錄及判決書各1份、現場錄影光碟暨其畫面翻拍照片
    等在卷可稽，足認被告並非於上開時、地駕車衝撞警用車輛
    之行為人至為明確，則本件既不能證明被告犯罪，揆諸前開
    規定及說明，自應為被告無罪之諭知，以昭審慎。
據上論斷，應依刑事訴訟法第299條第1項前段、第300條、第301
條第1項前段，槍砲彈藥刀械管制條例第7條第4項、第12條第4項
，毒品危害防制條例第11條第1項、第4項、第18條第1項前段，
刑法第11條前段、第55條、第47條第1項、第51條第5款、第42條
第3項前段、第38條第1項，判決如主文。
本案經檢察官吳志成提起公訴，檢察官張學翰到庭執行職務。
中　　華　　民　　國　　111 　年　　6 　　月　　14　　日
                  刑事第五庭審判長法  官  陳嘉年
                                  法  官  陳嘉瑜
                                  法  官  程明慧
以上正本證明與原本無異。
如不服本判決應於收受本判決後二十日內向本院提出上訴書狀，
並應敘述具體理由；其未敘述上訴理由者，應於上訴期間屆滿後
二十日內向本院補提理由書(均須按他造當事人之人數附繕本)「
切勿逕送上級法院」。
                                  書記官  高雪琴
中　　華　　民　　國　　111 　年　　6 　　月　　14　　日
附錄本案論罪科刑法條：
槍砲彈藥刀械管制條例第7條第4項
未經許可，持有、寄藏或意圖販賣而陳列第1項所列槍砲、彈藥
者，處5年以上有期徒刑，併科新臺幣1千萬元以下罰金。
槍砲彈藥刀械管制條例第12條第4項
未經許可，持有、寄藏或意圖販賣而陳列子彈者，處5年以下有
期徒刑，併科新台幣300萬元以下罰金。
毒品危害防制條例第11條
持有第一級毒品者，處3年以下有期徒刑、拘役或新臺幣30萬元
以下罰金。
持有第二級毒品者，處2年以下有期徒刑、拘役或新臺幣20萬元
以下罰金。
持有第一級毒品純質淨重十公克以上者，處1年以上7年以下有期
徒刑，得併科新臺幣1百萬元以下罰金。
持有第二級毒品純質淨重二十公克以上者，處6月以上5年以下有
期徒刑，得併科新臺幣70萬元以下罰金。
持有第三級毒品純質淨重五公克以上者，處2年以下有期徒刑，
得併科新臺幣20萬元以下罰金。
持有第四級毒品純質淨重五公克以上者，處1年以下有期徒刑，
得併科新臺幣10萬元以下罰金。
持有專供製造或施用第一級、第二級毒品之器具者，處1年以下
有期徒刑、拘役或新臺幣10萬元以下罰金。

附表一
編號 扣案物 毒品成分 鑑定書編號 驗後淨重 （公克） 驗前純質淨重（公克） 驗後淨重計算式    鑑定書   證據頁碼 1 海洛因4包 第一級毒品海洛因 原編號2至5 22.67 未驗 23.09－0.42＝22.67 偵4270號卷第120頁 2 甲基安非他命5包 第二級毒品甲基安非他命 A1、A2、A4至A6 116.24 104.80 116.45－0.21＝116.24 偵4270號卷第83至84頁 3 甲基安非他命1包 第二級毒品甲基安非他命 A3 2.84 2.81 2.99－0.15＝2.84  4 甲基安非他命1包 第二級毒品甲基安非他命 A7 1.71 1.72 1.78－0.07＝1.71  5 甲基安非他命1包 第二級毒品甲基安非他命 A8 0.41 0.48 0.49－0.08＝0.41  6 甲基安非他命1包 第二級毒品甲基安非他命 B5 2.18 1.95 2.30－0.128＝2.18  7 混合研磨器1個 第一級毒品海洛因 無    偵4270號卷第82頁  8 吸食器具1組 第二級毒品甲基安非他命 無     

附表二
編號 扣押物名稱及數量 備註 1 電子磅秤2台 1.編號1至10為偵4270號卷第69、72頁之扣押物品目錄表。  2 海洛因混合器1台  3 安非他命吸食器3組  4 玻璃球6個  5 分裝袋6袋  6 IPHONE 7 PLUS行動電話1支（香檳金）  7 點鈔機2台  8 監視器主機（含線）2台  9 現金（新臺幣）25萬9,000元  10 身分證1張  11 電子磅秤1台 編號11至13為偵4270號卷第80頁之扣押物品目錄表。  12 玻璃球6支  13 三星廠牌行動電話1支（藍）  14 第三級毒品丁基原啡因（驗餘淨重0.08公克）1包 偵4270號卷第120頁 15 粉末3包（無毒品成分）  16 植物1包（無毒品成分） 偵4270號卷第121頁 17 白色塊狀物1包（編號A9，無毒品成分） 偵4270號卷第83頁反面至84頁 18 白色細晶體1包（編號B1，無毒品成分）  19 白色細晶體1包（編號B2，無毒品成分）  20 白色潮濕晶體2包（編號B3、B4，無毒品成分）     21 衝鋒槍套件1個、手槍下槍身1枝 偵4270號卷第70頁    22 金屬槍管1枝     23 撞針1枝     24 復進簧1枝     25 滑套3個     26 長彈匣1個     27 短彈匣1個